臺灣新竹地方法院刑事判決　　　　　　　　　　　　　　九十年度易字第三六九號
　　公　訴　人　臺灣新竹地方法院檢察署檢察官
　　被　　　告　乙○○
　　　　　　　　丁○○
　　　　　　　　甲○○
　　　　　　　　丙○○
右列被告等因竊盜案件，經檢察官提起公訴（八十九年度偵字第三八六一號），本院
判決如左：
    主      文
乙○○、丁○○、甲○○、丙○○結夥三人以上竊盜，乙○○處有期徒刑柒月；丁○○處有期徒刑陸月，如易科罰金，以佰元折算壹日。緩刑貳年，緩刑期內付保護管
束；甲○○，累犯，處有期徒刑捌月；丙○○處有期徒刑陸月，如易科罰金，以佰
元折算壹日。
    事      實
一、乙○○前有多次竊盜前科，最後一次於民國八十三年間因懲治盜匪條例案件，經
    臺灣高等法院判處有期徒刑六年六月，於八十四年二月十四日入監執行，嗣於八
    十七年四月十五日假釋出獄付保護管束，刑期期滿日為八十九年六月三十日（後
    經撤銷假釋，現於臺灣新竹監獄執行殘刑）；甲○○前有公共危險及多次竊盜前
    科，最後一次於八十七年間，因竊盜案件經本院判處有期徒刑六月，嗣於八十八
    年三月二十一日執行完畢。猶不知悔改，復與丁○○、丙○○等共四人，基於意
    圖為自己不法所有之犯意聯絡，於八十九年七月七日上午十一時三十分許，乙○○、甲○○、丙○○共同駕駛一部電動三輪貨車，丁○○騎機車尾隨在後，至新
    竹市○○街九號戊○○所設置之鐵皮屋倉庫內，由甲○○、丙○○入內下手行竊
    ，乙○○、丁○○在外把風，結夥竊取戊○○所有之Ｈ型鋼一支、鐵拒馬型三角
    架一支，得手後，將之置放於前述三輪貨車上欲載往變賣，惟於離去之際，被戊○○發現報警查獲。
二、案經新竹市警察局第二分局報請臺灣新竹地方法院檢察署檢察官偵查起訴。
    理      由
一、訊據被告乙○○坦認有於右揭時地行竊之事實；被告丁○○、丙○○、甲○○於
    分別於警訊及偵查時坦認有於右揭時地未經被害人戊○○之同意擅自取走右述戊○○所有之財物之事實，雖均矢口否認有何竊盜犯行，被告甲○○辯稱：伊沒有
    偷，亦沒有提議云云；被告丁○○則辯以：是甲○○、丙○○入內行竊，伊與被
    告乙○○在外面等云云；被告丙○○以東西係被告乙○○、丁○○、甲○○三人
    所偷，伊有幫忙推三輪車，並告訴渠等三人，說東西是別人的云云置辯。經查，
    右揭犯罪事實，業據被害人戊○○指證綦詳，並據證人劉醇祥即戊○○之員工到
    庭證述：「（問：八十九年七月七日上午十一點，在新竹市○○街九號有無發現
    被告乙○○等四人偷戊○○Ｈ型鋼一支、鐵拒馬型三角架一支？）答：當天伊在
    工作，有工具沒有帶，鄰居打電話給伊說有四個人在偷戊○○的鐵，其中三人坐
    三輪車，一個人坐機車，伊趕回去時，他們四人已經離開現場，伊打電話給鄰居
    講，叫鄰居幫忙跟蹤，然後到東光路天橋下面亞太量販店倉庫附近那裡，伊騎機
    車追上被告等四人問他們有無偷鐵，又說沒有偷東西為何要跑，騎機車最年輕的
    （指被告丁○○）就先跑，伊鄰居從被告等四人在現場就開車一直跟蹤他們，後
    來丁○○被伊鄰居攔下來，伊攔下其他三位，其他三位說鐵及三角架在地上撿的
    ，伊有放置在現場的鐵是新的Ｈ鋼本身就有一點銹，現場擺有告示牌說如果拿了
    要依法送警辦理。」等語綦詳，而被告丁○○、丙○○經證人陳述後即改口稱有
    去偷，核與被告甲○○於警訊及偵查時坦認行竊之情節相符，並有被害人戊○○
    出具之贓證物品認領保管收據一紙附卷可稽，本件事證明確，被告丁○○、甲○○、丙○○三人前開所辯，顯係事後卸責之詞，不足採信。被告四人犯行均堪認
    定。
二、核被告乙○○、丁○○、甲○○、丙○○四人所為，係犯有刑法第三百二十一條
    第一項第四款之結夥三人以上竊盜罪。被告乙○○與丁○○、甲○○、丙○○等
    人間，就上開竊盜犯行有犯意聯絡與行為分擔，均為共同正犯。又被告甲○○前
    有公共危險及多次竊盜前科，最後一次於八十七年間，因竊盜案件經本院判處有
    期徒刑六月，嗣於八十八年三月二十一日執行完畢，有臺灣新竹地方法院檢察署
    刑案資料查註紀錄表及臺灣高等法院被告全國前案紀錄表各一份在卷足憑，其於
    五年以內再犯本件有期徒刑以上之本罪，為累犯，應依刑法第四十七條規定加重
    其刑。爰審酌被告丁○○正值年輕力壯，當力圖向上，被告乙○○、甲○○、丙○○等人均有前科紀錄，竟仍不知悔改，損害他人財產法益及所造成之危害、竊
    得財物之價值，兼衡被害人戊○○原欲原諒被告四人之行為，希望本院能從輕量
    刑等一切情狀，分別量處如主文所示之刑，惟被告丁○○、丙○○行為後，刑法
    第四十一條業於九十年一月四日修正為「犯最重本刑為五年以下有期徒刑以下之
    刑之罪，而受六個月以下有期徒刑或拘役之宣告，因身體、教育、職業、家庭之
    關係或其他正當事由，執行顯有困難者，得以一元以上三元以下折算一日，易科
    罰金。但確因不執行所宣告之刑，難收矯正之效，或難以維持法秩序者，不在此
    限。」「併合處罰之數罪，均有前項情形，其應執行之刑逾六月者，亦同。」並
    於同年月十日公布施行，於同年月十二日生效，比較新舊法之規定，以變更後之
    新法對被告丁○○、丙○○有利，依刑法第二條第一項前段之規定，自應適用裁
    判時之新法，並均諭知易科罰金之折算標準。末查被告丁○○前未曾犯罪受有期
    徒刑以上刑之宣告，有臺灣新竹地方法院檢察署刑案資料查註紀錄表及臺灣高等
    法院被告全國前案紀錄表各一份在卷可稽，其因一時失慮，致罹刑典，事後深具
    悔意，經此刑之宣告後，應知警惕而無再犯之虞，雖竊取他人之動產，但為鼓勵
    其奮發向上，尚無予剝奪人身自由之必要，本院因認暫不執行其刑為當，爰併予
    以宣告緩刑二年，以啟自新。且緩刑期間內應有專人輔導必要，故併付保護管束
    ，以觀後效。
據上論斷，應依刑事訴訟法第二百九十九條第一項前段，刑法第二條第一項前段、第
二十八條、第三百二十一條第一項第四款、第四十一條第一項前段、第四十七條、第
七十四條第一款、第九十三條第一項，罰金罰鍰提高標準條例第二條，判決如主文。
本案經檢察官吳金棟到庭執行職務。
中      華      民      國    九十一    年      一      月    二十五    日
                                臺灣新竹地方法院刑事第一庭
                                    法  官  林  秋  宜
右正本證明與原本無異。
如不服本判決，應於送達後十日內向本院提出上訴狀（應附繕本），上訴於臺灣高等
法院。
                                    書記官  張  雲  娥
中      華      民      國    九十一    年      一      月    二十五    日
附錄本案論罪科刑法條全文
刑法第三百二十一條
犯竊盜罪而有左列情形之一者，處六月以上五年以下有期徒刑。
一、於夜間侵入住宅或有人居住之建築物、船艦，或隱匿其內而犯之者。
二、毀越門扇、牆垣或其他安全設備而犯之者。
三、攜帶兇器而犯之者。
四、結夥三人以上而犯之者。
五、乘火災、水災或其他災害之際而犯之者。
六、在車站或埠頭而犯之者。
前項之未遂犯罰之。
